---
title: "Datos de Coffee-quality"
author: "Irina Pérez Lescano"
format:
  html:
    theme: journal
    lang: es
    toc: true
---

# Introducción
Este documento contiene un conjunto de gráficos estadísticos acerca de un estudio de 206 muestras de café que se realizaron en distintas partes del mundo donde se tomaron en cuenta variables como el origen del país, las variedad, el color, la altitud, entre otras características más.   

La información que se utilizó en este documento para realizar los gráficos estadísticos fue tomada del repositorio en GitHub de [Fatih Boyar](https://github.com/fatih-boyar/coffee-quality-data-CQI) 

# Carga de paquetes

```{r}
#| label: carga-paquetes
#| Warning: false
#| message: false

library(tidyverse)
library(plotly)
library(DT)
library(ggthemes)
library(hrbrthemes)

```

# Tabla de datos coffee-quality

```{r}
#| label: tabla-datos-coffee-quality
#| Warning: false
#| message: false
#| code-fold: true

## Carga de datos
coffee_quality <- read.csv("coffee-quality.csv") 

## Tabla de datos
coffee_quality <-
  read_delim(
    file = "coffee-quality.csv",
    col_select = c(
      "Country_of_Origin",
      "Variety",
      "Color",
      "Altitude",
      "Total_Cup_Points"
    )
      )

coffee_quality |>
  datatable(
    options = list(
      pageLength = 5,
      language = list(url = '//cdn.datatables.net/plug-ins/1.10.11/i18n/Spanish.json')
    )
  )

```

# Gráficos Estadísticos

## Histograma de distribrución del puntaje total de cada muestra
```{r}
#| label: histograma
#| message: false
#| Warning: false
#| code-fold: true

histograma_ggplot2 <-
  coffee_quality |>
  ggplot(aes(x = Total_Cup_Points)) +
  geom_histogram(
    aes( y = after_stat(count)),
  bins = 15) +
  geom_density(color = "orange") +
  ggtitle("Distribución del puntaje total") +
  xlab("Puntaje Total") +
  ylab("Densidad") +
  labs(subtitle = "Datos de coffee-quality", caption = "Fuente: coffee-quality") +
  theme_solarized()

ggplotly(histograma_ggplot2, tooltip = "all") |>
  config(locale = 'es')
```

## Gráfico de dispersión sobre la altitud vs el puntaje total
```{r}
#| label: gráfico-dispersion
#| message: false
#| Warning: false
#| code-fold: true

## carga de datos NA
datos_NA <- data.frame(x = c(1, 2, 3, NA, 5), y = c(2, 4, 6, Inf, 10))

grafico_dispersion_ggplot2 <-
  coffee_quality |>
  ggplot(aes(x = Total_Cup_Points, y = Altitude,)) +
  geom_point(aes()) +
  geom_smooth(method = "lm", na.rm = TRUE) +
  ggtitle("Distribución del puntaje total vs la altitud") +
  xlab("Puntaje total") +
  ylab("Altitud") +
  labs(caption = "Fuente: coffee-quality") +
  theme_solarized()

ggplotly(grafico_dispersion_ggplot2, tooltip = "all") |>
  config(locale = 'es')
```

## Gráfico de caja de las estadísticas del puntaje total sobre la variable del Color.
```{r}
#| label: gráfico-caja
#| message: false
#| Warning: false
#| code-fold: true

boxplot_ggplot2<-
coffee_quality |>
  ggplot(aes(x = Color, y = Total_Cup_Points)) +
  geom_boxplot() +
  ggtitle("Estadisticas del puntaje total sobre el color de cada variedad") +
  ylab("Puntaje Total") +
  labs(caption = "Fuente: coffe_quality") +
  theme_solarized()

ggplotly(boxplot_ggplot2) |> 
  config(locale = 'es')
```
